臺灣高等法院刑事判決
110年度上訴字第2891號
上  訴  人  
即  被  告  林煒倫



上列上訴人因詐欺等案件，不服臺灣新北地方法院109年度金訴
字第103號，中華民國110年4月27日第一審判決（起訴案號：臺
灣新北地方檢察署108年度偵字第16227號、108年度少連偵字第1
81號、第243號、第319號，移送併辦案號：109年度少連偵字第1
0號、第636號），提起上訴，本院判決如下：
    主  文
上訴駁回。
    事  實
一、甲○○於民國108年4月14日經友人廖梵御（所涉加重詐欺取財
    等犯行，業經法院判決確定）之引介，參與加入由微信帳號
    暱稱「天財」、「齊天大聖」、「富豪天地」、「捷克」、
    「阿強」、簡晟原（所涉加重詐欺取財等犯行，業經法院判
    決確定）、少年甲○○（93年11月生，姓名年籍詳卷，所涉加
    重詐欺取財等非行，另由原審法院少年法庭處理）及其他真
    實姓名、年籍不詳之成年成員所組成3人以上以實施詐術為
    手段，具有持續性及牟利性之結構性詐欺犯罪組織（下稱本
    案詐欺集團），擔任「取簿手」（負責領取寄送人頭帳戶存
    摺、提款卡之包裹）及「車手」（持上開人頭帳戶提款卡提
    領被害人被騙匯入該帳戶款項）之分工角色，依該詐欺集團
    上游成員以微信聯絡指示，先至超商領取裝有人頭帳戶存摺
    、提款卡之包裹後，將包裹內之人頭帳戶存摺、提款卡拍照
    上傳該詐欺集團微信群組，再持該帳戶提款卡至自動櫃員機
    操作測試其功能，將交易明細表拍照上傳群組，之後等待詐
    騙款項匯入，再依指示持該提款卡提領後，將領得款項放置
    指定地點，由該集團其他負責收款之人取回，以取得被害人
    匯入之款項，並製造資金流動軌跡斷點掩飾隱匿之，其報酬
    則以提領金額之1.5％至2％計算，於事後依指示至指定地點自
    行拿取。甲○○並加入該集團微信「外務-1」群組（暱稱為「
    博士」），而與廖梵御組成1組，2 人領取包裹後，1人擔任
    「攻擊手」負責提領，另1人負責在旁把風。甲○○與廖梵御
    、「天財」、「齊天大聖」、「富豪天地」、「捷克」、「
    阿強」及本案詐欺集團之不詳成年成員等人即共同意圖為自
    己不法之所有，基於三人以上共同詐欺取財及洗錢之犯意聯
    絡，先由本案詐欺集團之不詳成年成員分別於如附表一編號
    1至4所示之詐欺時間，對如附表一編號1至4所示之乙○、黃
    啟瑞、戊○○及丁○○，以如附表一編號1至4所示之詐欺方式，
    施用詐術，致乙○等人陷於錯誤，分別於附表一編號1至4所
    示之匯款時間，將如附表一編號1至4所示之匯款金額，匯至
    如附表一編號1至4所示之人頭帳戶內，再由甲○○、廖梵御依
    「天財」指示，先於如附表二編號1至6所示時地，各領取寄
    送內有上開人頭帳戶及其他人頭帳戶存摺、提款卡之包裹，
    至自動櫃員機測試各帳戶提款卡後，再依「天財」、「齊天
    大聖」、「富豪天地」等人指示，分別於如附表一各編號所
    示時間、地點，持各該帳戶之提款卡，以如附表一各編號所
    示提領、把風分工方式，輪流提領該附表一各編號所示乙○
    等人被騙匯入該等人頭帳戶款項，再依指示將領得詐騙款項
    放置指定地點，由該詐欺集團不詳之收水成員收取，以此方
    式取得並掩飾隱匿該詐欺犯罪所得款項，甲○○因此取得報酬
    共計新臺幣（下同）1萬元。嗣上開被騙匯款之乙○等人發覺
    遭騙後，分別報警處理，經警於108年4月24日晚上11時30分
    許，至新北市○○區○○街00號6樓查獲甲○○，再於同年月25日
    凌晨0時9分許，至新北市○○區○○路000號樹人家商，扣得如
    附表三所示之行動電話1支，因而查悉上情。
二、案經丙○○、戊○○、丁○○分別訴由高雄市政府警察局前鎮分局
    、屏東縣政府警察局里港分局、桃園市政府警察局中壢分局
    報告臺灣新北地方檢察署檢察官偵查起訴及移送併辦。
    理  由
壹、證據能力之認定部分：
一、關於違反組織犯罪防制條例之供述證據部分：
　　按組織犯罪防制條例第12條第1項中段規定：「訊問證人之
    筆錄，以在檢察官或法官面前作成，並經踐行刑事訴訟法所
    定訊問證人之程序者為限，始得採為證據」，係以立法排除
    被告以外之人於警詢或檢察事務官調查中所為之陳述，得適
    用刑事訴訟法第159條之2、第159條之3及第159條之5之規定
    ，是證人於警詢時之陳述，於違反組織犯罪防制條例案件，
    即絕對不具有證據能力，自不得採為判決基礎。又上開組織
    犯罪防制條例第12條第1項規定，係排除一般證人於警詢陳
    述之證據能力之特別規定，然被告於警詢之陳述，對被告本
    身而言，則不在排除之列，至於共犯被告於偵查中以被告身
    分之陳述，仍應類推適用上開，定其得否為證據（最高法院
    102年度台上字第2653號、107年度台上字第3589號判決意旨
    參照）。查附表一「告訴人／被害人」欄所示之人於警詢時
    之陳述，及同案被告廖梵御、簡晟原及少年甲○○於警詢時之
    陳述，均屬被告以外之人於審判外之陳述，依前揭規定及說
    明，於違反組織犯罪防制條例之罪名，即絕對不具證據能力
    ，不得採為判決基礎（然就加重詐欺取財及洗錢罪名則不受
    此限制）。又被告甲○○於警詢時之陳述，對於被告自己而言
    ，則屬被告之供述，為法定證據方法之一，自不在組織犯罪
    防制條例第12條第1項規定之排除之列，除有不得作為證據
    之例外，自可在有補強證據之情況下，作為證明被告自己犯
    罪之證據。
二、關於三人以上共同詐欺取財、洗錢之供述證據部分：
    按上開組織犯罪防制條例第12條第1項中段規定，係以犯罪
    組織成員犯該條例之罪者，始足語焉，至於所犯該條例以外
    之罪，其被告以外之人所為之陳述，自仍應依刑事訴訟法相
    關規定，定其得否為證據（最高法院103年度台上字第2915
    號判決意旨參照）。又被告以外之人於審判外之言詞或書面
    陳述，除法律有規定者外，不得作為證據，刑事訴訟法第15
    9條第1項固定有明文。惟被告以外之人於審判外之陳述，雖
    不符同法第159條之1至同條之4之規定，而經當事人於審判
    程序同意作為證據，法院審酌該言詞或書面陳述作成時之情
    況，認為適當者，亦得為證據；又當事人、代理人或辯護人
    於法院調查證據時，知有第159條第1項不得為證據之情形，
    而未於言詞辯論終結前聲明異議者，視為有前項之同意，同
    法第159條之5第1項、第2項亦有明文規定。經查，本判決下
    列所引用之被告以外之人於審判外之陳述，因檢察官對各該
    證據方法之證據能力，迄至言詞辯論終結前均未聲明異議（
    見本院卷第87至91、216至235頁），且被告甲○○於原審審理
    時就供述證據之證據能力均表示沒有意見（見原審卷一第11
    2頁、卷三第21頁），而本院審酌上開傳聞證據製作時之情
    況，尚無違法不當及證明力明顯過低之瑕疵，亦認以之作為
    證據要屬適當，爰依刑事訴訟法第159條之5之規定，認均有
    證據能力。
三、本判決所引用之其餘非供述證據，並無證據顯示係公務員違
    背法定程序所取得，亦無顯不可信之情況，且經本院於審理
    期日逐一提示而為合法調查，自均得作為本案認定犯罪事實
    之證據。
貳、認定犯罪事實所憑之證據及理由：
一、關於參與犯罪組織部分：
　　被告對於前揭參與犯罪組織之事實，於偵查中已坦白承認（
    見偵字第16227號卷第8頁），於原審審理時亦供承確有加入
    本案詐欺集團（見原審卷一第111頁），復有被告及同案被
    告廖梵御、簡晟原與本案詐欺集團成員之對話紀錄截圖在卷
    可考（見少連偵字第181號卷第185、187至215頁、原審卷三
    第35至134頁），可知本案詐欺集團從被告加入之108年4月1
    4日起，至於本案犯罪期間，已存續有一定時間，而犯罪手
    法規律一致、分工嚴謹、層級分明，且處處設有斷點以避偵
    查，又可互相支援調度，並按一定比例朋分贓款，堪認本案
    詐欺集團為一持續存在之組織，顯非為立即實施犯罪而隨意
    組成，且參以附表一「告訴人／被害人」欄所示之人之交易
    明細及被告領取包裏、提領被害人款項之監視器畫面等件（
    卷證所在頁數，詳如附表一證據名稱欄所載），亦見被告所
    參與之團體，其成員均係以詐騙他人金錢獲取不法所得為目
    的，且各成員間分別負責對被害人直接實施詐騙、收集人頭
    帳戶金融卡、指派工作、分配金融卡、擔任提領詐欺款項等
    ，是被告所參與者，係透過縝密之計畫與分工，成員彼此相
    互配合，由多數人所組成之於一定期間內存續以實施詐欺為
    手段而牟利之具有完善結構之組織，其屬三人以上，以實施
    詐術為手段，所組成之具有持續性及牟利性之有結構性組織
    之犯罪組織之事實，亦堪認定。稽此，被告此部分任意性之
    自白，確與事實相符，可以採信。
二、關於加重詐欺取財、洗錢部分：
　　被告對於附表一所示加重詐欺取財及洗錢等犯行，於原審審
    理時已坦白承認（見原審卷一第111頁、卷三第28頁），核
    與證人即同案被告廖梵御於警詢及偵查中之證述（見少連偵
    字第181號卷第41至50、269至275頁、少連偵字第319號卷第
    11至27頁、少連偵字第243號卷第9至15頁）、證人廖婉貽、
    莊棋茹及方宜蓁於警詢之證述情節一致(見偵字第13662卷第
    24至25頁、少連偵字第10號卷一第149至152、155至162頁、
    他字第3661號卷第14至16頁)，且經如附表一「告訴人／被害
    人」欄所示之人於警詢時證述在卷（卷證所在頁數，詳如附
    表一證據名稱欄所載），此外，復有統一超商交貨便貨態查
    詢資料(見少連偵字第319號卷第109頁、他字第3661號卷第2
    4至27頁)、監視器錄影畫面翻拍照片(見他字第3661號卷第1
    3頁反面、第18頁反面至第19頁、第27至28頁)、被告之手機
    內照片(見原審卷二第59至95頁)及如附表一證據名稱欄所示
    之各項證據在卷可稽，另有被告所有SAMSUNG牌行動電話1支
    扣案可證，足認被告上開任意性自白，核與事實相符，堪以
    採取。
三、綜上，本件事證明確，被告上揭參與犯罪組織、加重詐欺取
    財及洗錢犯行堪以認定，均應依法論科。
參、論罪部分：
一、按洗錢防制法業於105年12月28日修正公布，並於106年6月2
    8日生效施行。依修正後即現行洗錢防制法第2條第2款、第3
    條第2款規定，掩飾或隱匿刑法第339條犯罪所得之本質、來
    源、去向、所在、所有權、處分權或其他權益者，即構成洗
    錢行為。是依修正後洗錢防制法，掩飾刑法第339條詐欺取
    財犯罪所得去向、所在之行為，亦可構成洗錢罪。參諸洗錢
    防制法第2條修正之立法理由，可知本次修正洗錢行為之定
    義，係因修正前條文對洗錢行為之定義範圍過窄，對於洗錢
    行為之防制與處罰難以有效達成，為擴大洗錢行為之定義，
    以含括洗錢之各階段行為。又洗錢之前置犯罪完成，取得財
    產後所為隱匿或掩飾該財產的真實性質、來源、所在地、處
    置、轉移、相關的權利或所有權之行為，固為典型洗錢行為
    無疑，然於犯罪人為前置犯罪時，即提供帳戶供犯罪人作為
    取得犯罪所得之人頭帳戶，或於其後交付犯罪所得款項製造
    金流斷點，致無法查得犯罪所得流向等，均會產生掩飾或隱
    匿該犯罪不法所得真正去向之洗錢效果。亦即，從犯罪者之
    角度觀察，犯罪行為人為避免犯行遭查獲，會盡全力滅證，
    但對於犯罪之成果即犯罪所得，反而會盡全力維護，顯見洗
    錢犯罪本質上本無從確知犯罪行為之存在，僅為合理限制洗
    錢犯罪之處罰，乃以不法金流與特定犯罪有連結為必要。是
    以，依犯罪行為人取得該不法金流之方式，已明顯與洗錢防
    制規定相悖，有意規避洗錢防制規定，為落實洗錢防制，避
    免不法金流流動，自不以提供帳戶為限，亦包括取得款項後
    ，將款項交予犯罪組織之其他成員，致無法或難以追查犯罪
    所得去向之洗錢結果。本次修法既於立法理由中明示掩飾不
    法所得去向之行為亦構成洗錢，則以匯款或交付現金等方式
    ，致產生掩飾或隱匿不法犯罪所得真正去向之行為，亦屬洗
    錢防制法第14條第1項所規範之洗錢類型（最高法院108年台
    上字第1744號判決意旨參照）。查被告於附表一編號1至4所
    示之提領時間、地點，提領如附表一編號1至4所示之提領金
    額，並依指示將提領款項交付予本案詐欺集團不詳成年成員
    ，製造金流之斷點，致無從或難以追查前揭犯罪所得，而掩
    飾或隱匿該犯罪所得之去向，依上開說明，自屬洗錢防制法
    所規範之洗錢行為。
二、再按共同正犯之成立，只須具有犯意之聯絡與行為之分擔，
    既不問犯罪動機起於何人，亦不必每一階段犯行，均經參與
    ，且意思之聯絡不限於事前有協議，即僅於行為當時有共同
    犯意之聯絡者，亦屬之。其表示之方法，亦不以明示通謀為
    必要，即相互間有默示之合致，亦無不可。而共同實施犯罪
    行為之人，在合同意思範圍以內，各自分擔犯罪行為之一部
    ，相互利用他人之行為，以達其犯罪目的者，即應對全部所
    發生之結果，共同負責，是共同正犯在犯意聯絡範圍內之行
    為，應同負全部責任。共同正犯之意思聯絡，原不以數人間
    直接發生者為限，即有間接之聯絡者，亦包括在內。如甲分
    別邀約乙、丙犯罪，雖乙、丙間彼此並無直接之聯絡，亦無
    礙於其為共同正犯之成立（最高法院34年上字第862號、73
    年台上字第2364號、28年上字第3110號、77年台上字第2135
    號判例意旨參照）。目前遭破獲之詐欺集團之運作模式，係
    先以詐欺集團收集人頭證件及金融機構帳戶，以供該集團對
    被害人施以詐術、接受被害人匯入受騙款項及將贓款層層轉
    交，並避免遭檢警調機關追蹤查緝，再由該集團成員以虛偽
    之情節詐騙被害人，即迅速指派集團成員提領款項；此外，
    為避免因於收集人頭帳戶或於臨櫃提領詐得贓款時，遭檢警
    調查獲該集團，多係由集團底層成員出面從事該等高風險之
    面交、提款、取走贓款再交與詐欺集團上游等工作，其餘成
    員則負責管理帳務或擔任居間聯絡之後勤人員。故擔任負責
    提領款項、取走贓款再交與詐欺集團上游者及居間聯絡之成
    員，倘明知所提領之款項，係被害人遭詐欺而依指示匯入指
    定帳戶之詐欺所得，其參與詐欺集團之組織分工，負責提領
    詐欺所得贓款、取走贓款再交與詐欺集團上游，並將領取款
    項之一部分充作自己之報酬，最終目的係使詐欺集團順利完
    成詐欺取財犯罪，並確保獲得不法利潤、朋分贓款，其所為
    顯係基於自己共同犯罪之意思，事前同謀而參與集團之犯罪
    行為，並已為構成要件行為。據前所述，被告加入「天財」
    、「齊天大聖」、「富豪天地」、「捷克」、「阿強」、同
    案被告廖梵御、簡晟原、少年甲○○及其他不詳成年人共組之
    本案詐欺集團，由本案詐欺集團不詳成年成員負責向附表一
    所示被害人、告訴人施以詐術，使附表一所示被害人、告訴
    人陷於錯誤，而將款項匯入如附表一所示之人頭帳戶後，由
    被告負責領取人頭帳戶資料及提領款項之工作，再將其所提
    領之詐騙款項，依指示交付予本案詐欺集團不詳成年成員，
    即被告及其所屬之本案詐欺集團其他成員等共犯合組本案詐
    騙犯罪集團，為達詐騙附表一所示被害人、告訴人之目的而
    彼此分工，就各該犯行分工擔任詐騙、居間聯繫、領取包裹
    、持金融卡提領存款、取走贓款再交與詐欺集團上游等任務
    ，其等犯罪型態具有相當之計畫性，係需由多人縝密分工方
    能完成之集團性犯罪，足認被告及其所屬之本案詐欺集團成
    員等人相互間，或雖彼此不相識或未確知彼此參與分工細節
    ，然就詐騙附表一所示被害人、告訴人之行為，應各均具有
    相互利用之共同犯意，並各自分擔部分犯罪行為，被告縱未
    參與全部犯行，或與本案詐欺集團成員間雖未必直接聯絡，
    然其等既相互利用彼此部分行為，以完成犯罪之目的，揆諸
    前揭說明，則無礙於其等為共同正犯之成立，仍應就該犯罪
    之全部事實共同負責。
三、核被告就附表一編號1所為，係犯組織犯罪防制條例第3條第
    1項後段之參與犯罪組織罪、刑法第339條之4第1項第2款之
    三人以上共同詐欺取財罪及洗錢防制法第14條第1項、第2 
    條第2款之洗錢罪；就附表一編號2至4所為，則均係犯刑法
    第339條之4第1項第2款之三人以上共同詐欺取財罪及洗錢防
    制法第14條第1項、第2條第2款之洗錢罪。
四、按刑罰責任之評價與法益之維護息息相關，對同一法益侵害
    為雙重評價，是過度評價；對法益之侵害未予評價，則為評
    價不足，均為法之所禁。又加重詐欺罪，係侵害個人財產法
    益之犯罪，其罪數之計算，核與參與犯罪組織罪之侵害社會
    法益有所不同，審酌現今詐欺集團之成員皆係為欺罔他人，
    騙取財物，方參與以詐術為目的之犯罪組織。倘若行為人於
    參與詐欺犯罪組織之行為繼續中，先後多次為加重詐欺之行
    為，因參與犯罪組織罪為繼續犯，犯罪一直繼續進行，直至
    犯罪組織解散，或其脫離犯罪組織時，其犯行始行終結。故
    該參與犯罪組織與其後之多次加重詐欺之行為皆有所重合，
    然因行為人僅為一參與犯罪組織行為，侵害一社會法益，屬
    單純一罪，應僅就「該案中」與參與犯罪組織罪時間較為密
    切之首次加重詐欺犯行論以參與犯罪組織罪及加重詐欺罪之
    想像競合犯，而其他之加重詐欺犯行，祗需單獨論罪科刑即
    可，無需再另論以參與犯罪組織罪，以避免重複評價。是如
    行為人於參與同一詐欺集團之多次加重詐欺行為，因部分犯
    行發覺在後或偵查階段之先後不同，肇致起訴後分由不同之
    法官審理，為裨益法院審理範圍明確、便於事實認定，即應
    以數案中「最先繫屬於法院之案件」為準，以「該案件」中
    之「首次」加重詐欺犯行與參與犯罪組織罪論以想像競合。
    縱該首次犯行非屬事實上之首次，亦因參與犯罪組織之繼續
    行為，已為該案中之首次犯行所包攝，該參與犯罪組織行為
    之評價已獲滿足，自不再重複於他次詐欺犯行中再次論罪，
    俾免於過度評價及悖於一事不再理原則。至於「另案」起訴
    之他次加重詐欺犯行，縱屬事實上之首次犯行，仍需單獨論
    以加重詐欺罪，以彰顯刑法對不同被害人財產保護之完整性
    ，避免評價不足，雖為最高法院109年度台上字第3945號判
    決意旨所揭示，然上揭以「最先繫屬於法院之案件」為「首
    次」加重詐欺犯行並論以參與犯罪組織罪，而以想像競合犯
    之關係從一重論以加重詐欺取財罪，其目的乃為裨益法院明
    確其審理範圍，以便於事實之認定，避免犯行發覺之先後或
    偵查機關偵查起訴之先後不同，使起訴後分由不同之法院審
    理，難以確認所謂之「首件」犯罪為何，且避免重複評價所
    採取之折衷見解，自非謂行為人參與犯罪組織犯行僅能由「
    最先繫屬於法院之案件」審理判斷，而於該案件確定未予審
    理時，其他事實上首次加重詐欺取財罪之繫屬法院亦不能加
    以審判，否則行為人參與犯罪組織之繼續行為將因此而未經
    充分評價，即有評價不足之不當。查本件被告參與「天財」
    、「齊天大聖」、「富豪天地」、「捷克」、「阿強」、同
    案被告廖梵御、簡晟原、少年甲○○及其等所屬詐欺集團犯罪
    組織後，因於108年4月16日犯加重詐欺取財案件，經臺灣新
    北地方檢察署檢察官起訴及追加起訴，並分別於108年11月2
    0日、109年3月24日繫屬於臺灣新北地方法院（下稱新北地
    院），經新北地院以109年度訴字第37號、109年度金訴字第
    50號案件（下稱前案）審理，然前案判決僅就被告所犯三人
    以上共同詐欺取財犯行判處罪刑，並未就被告涉犯參與犯罪
    組織罪嫌予以論罪科刑，且該案已於109年9月2日確定，此
    有臺灣新北地方檢察署108年11月19日新北檢兆宏108偵1898
    2字第1080110761號函、109年3月24日新北檢德云109蒞追1
    字第1090027052號函及其上所蓋原審法院收狀戳、新北地院
    109年度訴字第37號、109年度金訴字第50號刑事判決及本院
    被告前案紀錄表各1份在卷可稽。是以，被告參與犯罪組織
    之行為，既未經其所犯首先繫屬之前案判決加以審判，則被
    告參與犯罪組織之犯行即非上開案件之確定判決效力所及，
    故本院對被告於本案首次犯行（即附表一編號1所示加重詐
    欺、洗錢等犯行），與參與犯罪組織罪論以想像競合犯，即
    無重複評價之情。
五、又據前述，被告與本案詐欺集團成員間雖未必直接聯絡，惟
    各成員僅負責整個詐欺犯行中之一部分分擔，被告既分擔整
    體詐欺被害人過程中，負責領取帳戶資料、提領詐騙款項並
    轉交本案詐欺集團不詳成年成員之工作，是依上揭說明，被
    告於其參與本案詐欺集團期間，自應就本案詐欺集團成員對
    附表一所示被害人、告訴人行騙之行為，與本案詐欺集團成
    員共同負責。而就參與犯罪組織部分，被告並非本案詐欺集
    團之發起、主持、操縱或指揮之人，故應認被告與其他參與
    犯罪組織之本案詐欺集團成員係朝同一目標共同參與犯罪實
    行之聚合犯，為必要共犯（最高法院81年台非字第233號判
    例意旨參照）；就如附表一編號1至4所示各次三人以上共同
    詐欺取財、洗錢等犯行，被告與同案被告廖梵御、「天財」
    、「齊天大聖」、「富豪天地」等人間，均有犯意聯絡及行
    為分擔，應論以共同正犯。
六、查被告參與犯罪組織即詐欺集團之著手行為，即加入犯罪組
    織與其加重詐欺、洗錢之行為雖非同一，然加重詐欺及洗錢
    行為係在其繼續參與犯罪組織中所為，二者仍有部分合致；
    且其參與該詐欺集團之犯罪組織，即係依其前開分工開始實
    施加重詐欺及洗錢犯行，是其參與該犯罪組織，顯係以實施
    加重詐欺及洗錢犯行作為其目的，揆諸上開說明，自不能將
    參與犯罪組織及加重詐欺、洗錢論以數行為，而予以併罰，
    以免過度評價，是被告於參與犯罪組織之繼續中，先後犯如
    附表一所示4次加重詐欺取財等犯行，因被告僅為一參與組
    織行為，侵害一社會法益，應僅就首次加重詐欺、洗錢犯行
    （即附表一編號1所示犯行），論以參與犯罪組織罪及加重
    詐欺罪、洗錢罪之想像競合犯關係，依刑法第55條規定，從
    一重之三人以上共同詐欺取財罪論處。而此一參與犯罪組織
    之繼續行為，既已為首次加重詐欺行為所包攝，自不得另割
    裂與其他加重詐欺行為，各再論以想像競合犯，以免重複評
    價。是以就附表一編號2至4部分之犯行，基於禁止雙重評價
    原則，應僅論以被告均係以一行為同時觸犯上開加重詐欺罪
    、洗錢罪2罪名，為想像競合犯，均應依刑法第55條規定，
    從一重之三人以上共同詐欺取財罪處斷已足。
七、被告所犯上開4次三人以上共同詐欺取財罪，犯意各別、行
    為互殊，應予分論併罰。
八、公訴意旨雖漏未論及被告所犯參與犯罪組織罪，惟此部分與
    被告如附表編號1首犯之加重詐欺取財罪，有想像競合犯之
    裁判上一罪關係，為本案起訴效力所及，自應併予論究。
九、110年12月10日公布之司法院大法官釋字第812號解釋意旨略
    以：106年4月19日修正公布之組織犯罪防制條例第3條第3項
    規定：「犯第1項之罪者，應於刑之執行前，令入勞動場所
    ，強制工作，其期間為3年。」（嗣107年1月3日修正公布第
    3條，但本項並未修正）就受處分人之人身自由所為限制，
    違反憲法比例原則及憲法明顯區隔原則之要求，與憲法第8
    條保障人身自由之意旨不符，應自本解釋公布之日起失其效
    力等語。故被告雖犯組織犯罪防制條例3條第1項後段之罪，
    然已無庸依同條例第3項規定審酌是否宣告強制工作，附此
    敘明。
十、按想像競合犯係一行為觸犯數罪名，行為人犯罪行為侵害數
    法益皆成立犯罪，僅因法律規定從一重處斷科刑，而成為科
    刑一罪而已，自應對行為人所犯各罪均予適度評價，始能對
    法益之侵害為正當之維護。因此法院於決定想像競合犯之處
    斷刑時，雖以其中最重罪名之法定刑作為裁量之準據，惟具
    體形成宣告刑時，亦應將輕罪之刑罰合併評價。基此，除非
    輕罪中最輕本刑有較重於重罪之最輕本刑，而應適用刑法第
    55條但書規定重罪科刑之封鎖作用，須以輕罪之最輕本刑形
    成處斷刑之情形以外，則輕罪之減輕其刑事由若未形成處斷
    刑之外部性界限，自得將之移入刑法第57條或第59條之科刑
    審酌事項內，列為是否酌量從輕量刑之考量因子（最高法院
    109年度台上字第3936號判決可資參照）。查被告於偵查及
    審判中就其所犯參與犯罪組織及洗錢犯行，均自白不諱，固
    分別合於組織犯罪防制條例第8條第1項後段及洗錢防制法第
    16條第2項之減刑規定，惟所犯參與犯罪組織罪及洗錢罪屬
    想像競合犯之輕罪，依據前開說明，應為量刑考量因子即可
    ，附此敘明。
肆、臺灣新北地方檢察署109年度少連偵字第10號、第636號移送
    併辦意旨與本案為同一案件，具有實質上一罪關係，應為起
    訴效力所及，本院自應併予審理。
伍、沒收部分：
一、按犯罪所得財物之沒收追繳，往昔固採共犯（指共同正犯）
    連帶說。惟就刑事處罰而言，「連帶」本具有「連坐」之性
    質。在民事上，連帶債務之成立，除當事人明示外，必須法
    律有規定者為限（民法第272條參照）。而沒收兼具刑罰與
    保安處分之性質，以剝奪人民之財產權為內容，係對於人民
    基本權所為之干預，自應受法律保留原則之限制。共同實行
    犯罪行為之人，基於責任共同原則，固應就全部犯罪結果負
    其責任，但因其等組織分工及有無不法所得，未必盡同，特
    別是集團性或重大經濟、貪污犯罪，彼此間犯罪所得分配懸
    殊，其分配較少甚或未受分配之人，如仍應就全部犯罪所得
    負連帶沒收追繳之責，超過其個人所得之剝奪，無異代替其
    他參與者承擔刑罰，違反罪刑法定原則、個人責任原則以及
    罪責相當原則。此與司法院院字第2024號解釋側重在填補損
    害而應負連帶返還之責任並不相同。故共同犯罪所得財物之
    追繳、沒收或追徵，應就各人所分得之財物為之（最高法院
    105年度台上字第251號判決意旨參照）。而查，本件被告因
    遂行附表一所示4次犯行，從中獲得10,000元作為報酬等情
    ，業據被告於原審審理時供承在卷（見原審卷一第111頁）
    ，此部分固屬其犯罪所得，惟審酌被告已與告訴人丁○○達成
    調解，願意賠償告訴人丁○○5萬3,000元，且自110年3月起已
    按期共給付2萬4,000元等情，有調解筆錄及本院公務電話查
    詢紀錄表各1份在卷可稽（見原審卷二第31頁、本院卷第149
    頁），是此部分雖非刑法第38條之1第5項規定文義所指犯罪
    所得已實際合法「發還」被害人者，然參酌該規定旨在保障
    被害人因犯罪所生之求償權（參刑法第38條之1第5項之立法
    理由），若再對被告宣告沒收或追徵，實有過苛之虞，是此
    部分依刑法第38條之2第2項規定不予宣告沒收。
二、扣案如附表三所示之行動電話1支，係被告所有供其本案犯
    罪所用之物，業據被告於原審審理時供明在卷（見原審卷二
    第41頁），爰依刑法第38條第2項前段規定宣告沒收。
陸、駁回上訴之理由：
一、原審經詳細調查及審理後，基於以上相同之認定，引用組織
    犯罪防制條例第3條第1項後段，洗錢防制法第14條第1項、
    第2條第2款，刑法第11條前段、第28條、第339條之4第1項
    第2款、第55條、第51條第5款、第38條第2項前段，刑法施
    行法第1條之1第1項等規定為依據，並審酌被告正值青壯，
    不思憑己力循正當途徑賺取個人所需，竟加入他人組成之詐
    欺集團，參與犯罪組織，擔任取簿手及提款車手等分工提領
    被害人受詐款項，再輾轉交付該集團其他收水成員，以掩飾
    隱匿該詐欺犯罪所得，而牟取報酬利益，侵害他人財產權益
    ，破壞社會信賴關係，並使被害人難以追索被害財產利益，
    應予非難，兼衡諸被告之素行、智識程度、社會經驗、犯罪
    之方法、手段、共同犯罪分工情節、參與程度、對被害人所
    生危害、詐騙所得金額、犯後態度及被告與告訴人丁○○達成
    民事賠償和解等一切情狀，各量處有期徒刑1年3月、1年1月
    、1年、1年1月，並定應執行刑有期徒刑1年5月。並對被告
    不為強制工作之諭知。另就沒收部分說明：㈠依被告供述，
    自陳其於本案所犯獲取報酬共1萬元，雖未扣案，惟被告於
    本案審理時，業與告訴人丁○○成立調解，被告願分期給付賠
    償告訴人丁○○5萬3,000元，有原審調解筆錄在卷可按，是核
    被告與上開告訴人達成民事和解賠償金額已逾其上開所獲報
    酬利益，爰依刑法第38條之2第2項規定，不予宣告沒收。㈡
    扣案如附表三（即原判決附表七編號2）所示手機1支，為被
    告所有，供其本案犯行所用之物，業據被告供述明確，爰依
    刑法第38條第2項前段之規定宣告沒收。經核原審上開認事
    用法，均無違誤，量刑亦稱允恰。
二、被告上訴意旨固指以：當初因為家裡經濟困難，所以被誘騙
    ，當時並不知情是詐欺車手，原審判決過重，希望看在被告
    當初被騙剛滿18歲，依刑法第59條規定減刑。且本案與前案
    為同一時期所犯，並非再犯，本案也與被害人和解，每月定
    時還被害人錢，伊是家中經濟來源，原審判決刑度為2年內
    ，符合緩刑之要件，希望法院宣告緩刑等語。惟按刑法第59
    條規定犯罪之情狀顯可憫恕，認科以最低度刑仍嫌過重者，
    得酌量減輕其刑，此雖為法院依法得行使裁量之事項，然非
    漫無限制，必須犯罪另有特殊之原因、環境與情狀，在客觀
    上足以引起一般之同情，認為即予宣告法定最低度刑期，猶
    嫌過重者，始有其適用（最高法院28年上字第1064號、45年
    台上字第1165號判例、88年度台上字第6683號判決均同此意
    旨可參）；又按刑法第59條之酌量減輕其刑，必於犯罪之情
    狀有其特殊之原因與環境，在客觀上足以引起一般同情，確
    可憫恕者，始有其適用，又適用該條文酌量減輕其刑時，雖
    不排除審酌同法第57條所列各款事由，但其程度應達於客觀
    上足以引起同情，確可憫恕者，方屬相當（最高法院88年度
    台上字第388號、第4171號判決均同此意旨參照）。至行為
    人犯罪之動機、目的、犯罪之手段、犯罪後所生之損害、犯
    罪後之態度、犯罪行為人之生活狀況、品行、智識程度等，
    僅屬得於法定刑內審酌量刑之事項，非酌量減輕之理由。而
    本案被告所犯三人以上共同詐欺取財罪，其法定本刑為1年
    以上有期徒刑，要無情輕法重之憾，且原審業詳為審酌一切
    情狀而為量刑，詳如前述，並衡以被告為一己之利，參與上
    開詐欺集團，擔任領取人頭帳戶存摺、提款卡之包裹及提領
    款項之工作，復以前揭事由方式，詐騙他人財物獲取不法所
    得之犯行，其所為非僅造成被害人財物損失，且嚴重影響社
    會秩序、善良風俗，所為非是，惡性非輕，犯罪情節重大，
    實難認另有特殊之原因或環境等，在客觀上足以引起一般同
    情之處，而本案犯罪之情狀並無顯可憫恕之情形。至上訴意
    旨所述被誘騙才犯本案一節，被告並未提出任何證據以實其
    說，自難逕採，揆諸前開說明，本案就被告所犯三人以上共
    同詐欺取財罪 並無援引刑法第59條規定酌減其刑之餘地。
    再按刑事審判旨在實現刑罰權之分配的正義，故法院對有罪
    被告之科刑，應符合罪刑相當之原則，使輕重得宜，罰當其
    罪，以契合社會之法律感情，此所以刑法第57條明定科刑時
    應審酌一切情狀，尤應注意該條所列10款事項以為科刑輕重
    之標準，俾使法院就個案之量刑，能斟酌至當。至於量刑輕
    重，係屬事實審法院得依職權自由裁量之事項，苟其量刑已
    以行為人之責任為基礎，並斟酌刑法第57條各款所列情狀，
    而未逾越法定刑度或有濫用權限情事，即不得任意指為違法
    （最高法院75年度台上字第7033號判例、103年度台上字第3
    6號判決意旨參照）。原審既於判決理由欄內詳予說明其量
    刑基礎，且敘明係審酌前揭各項情狀，顯已斟酌刑法第57條
    各款事由，並基於刑罰目的性之考量、刑事政策之取向以及
    行為人刑罰感應力之衡量等因素而為刑之量定，且以行為人
    責任為基礎，未逾越法定刑度，亦無違背公平正義之精神，
    客觀上不生量刑明顯失出失入之裁量權濫用情形，核屬法院
    量刑職權之適法行使，難認有何不當而構成應撤銷之事由可
    言。末按刑法第74條所規定，得宣告緩刑者，以未曾因故意
    犯罪受有期徒刑以上刑之宣告，或前因故意犯罪受有期徒刑
    以上刑之宣告，執行完畢或赦免後，5年以內未曾因故意犯
    罪受有期徒刑以上刑之宣告為要件。是凡在判決前已經因故
    意犯罪受有期徒刑以上刑之宣告者，即不合於緩刑條件，至
    於前之宣告刑已否執行，以及被告犯罪時間或前或後，在所
    不問，因而前已因其他犯罪受有期徒刑之宣告確定，即不得
    宣告緩刑（最高法院89年度台非字第62號判決意旨參照）。
    查被告前因詐欺案件，經原審法院於109年7月17日以109年
    度訴字第37號、109年度金訴字第50號判決判處有期徒刑1年
    、緩刑3年確定，有本院被告前案紀錄表在卷為憑，是被告
    前已因故意犯罪受有期徒刑之宣告，且被告該案雖受緩刑之
    宣告，然緩刑期間尚未期滿，原宣告刑仍然存在，本案自不
    符合刑法第74條第1項第1款、第2款緩刑宣告要件，無從宣
    告緩刑。綜上，被告上訴意旨所指各節，均無理由，應予駁
    回。
柒、按被告經合法傳喚，無正當之理由不到庭者，得不待其陳述
    ，逕行判決，刑事訴訟法第371條定有明文。其規範目的在
    於防止被告藉由上訴又不到庭的方式，延滯訴訟的進行。故
    被告之聽審權固屬憲法第16條保障人民訴訟權之一，但並不
    容許被告得任意以缺席審判期日癱瘓程序之進行。查被告於
    本院110年12月9日審理期日並未到庭，雖具狀請假稱：因發
    高燒，氣管發炎講話都很困難，所以當天的庭請病假1天等
    語，並提出趙敏政耳鼻喉科診所同年月9日診斷證明書為憑
    （見本院卷內），觀諸上開診斷證明書，固於「病名」欄記
    載「急性鼻咽炎、急性氣管炎、急性腸胃炎」，於「醫師囑
    言」欄則記載「宜休養1天」，然經本院函詢趙敏政耳鼻喉
    科診所有關被告該日之就診時間及病情，經該診所函覆稱：
    病患甲○○於110年12月9日晚上8時40分至本院求診，主訴為
    咽喉痛、頭痛、發燒、咳嗽、氣管癢、腹痛和腹瀉，經檢查
    後診斷為急性鼻咽炎、氣管炎和腸胃炎，但並無發燒等語，
    有趙敏政耳鼻喉科診所110年12月20日趙敏政耳字第029號函
    1紙在卷可考（見本院卷內），足見被告稱其有發燒乙情，
    已屬不實，且被告該日之就診時間為晚上8時40分，而本院
    上開審理期日所定時間為上午10時50分，有本院審判程序筆
    錄在卷可稽（見本院卷第215頁），則上開診斷證明書亦難
    證明被告於該日上午即有其上所載病症，佐以被告前於本院
    110年9月30日準備程序及110年10月28日審理時，均提出其
    至同診所之就醫紀錄，並稱其有發燒之情而具狀請假（見本
    院卷第103、163頁），綜上堪信被告有以不到庭之方式延滯
    訴訟之意，自難認被告於本院110年12月9日審理期日有不到
    庭之正當理由。是被告經合法傳喚，無正當理由而不到庭，
    依刑事訴訟法第371條規定，爰不待其陳述，逕行一造辯論
    而為判決。
據上論斷，應依刑事訴訟法第368條、第371條，判決如主文。
本案經檢察官王涂芝提起公訴，檢察官張勝傑、王涂芝移送併辦
，檢察官白忠志到庭執行職務。
中　　華　　民　　國　　111 　年　　 1　　月　　 6　　日
                  刑事第二十二庭審判長法  官  王美玲
                                      法  官  汪怡君
                                      法  官　葉韋廷
以上正本證明與原本無異。
如不服本判決，應於收受送達後20日內向本院提出上訴書狀，其
未敘述上訴之理由者並得於提起上訴後20日內向本院補提理由書
（均須按他造當事人之人數附繕本）「切勿逕送上級法院」。
                                      書記官　李逸翔
中　　華　　民　　國　　111 　年　　1 　　月　　6 　　日
附錄：本案論罪科刑法條全文
組織犯罪防制條例第3條：
發起、主持、操縱或指揮犯罪組織者，處3年以上10年以下有期
徒刑，得併科新臺幣1億元以下罰金；參與者，處6月以上5年以
下有期徒刑，得併科新臺幣1千萬元以下罰金。但參與情節輕微
者，得減輕或免除其刑。
具公務員或經選舉產生之公職人員之身分，犯前項之罪者，加重
其刑至二分之一。
犯第1項之罪者，應於刑之執行前，令入勞動場所，強制工作，
其期間為3年。
前項之強制工作，準用刑法第90條第2項但書、第3項及第98條第
2項、第3項規定。
以言語、舉動、文字或其他方法，明示或暗示其為犯罪組織之成
員，或與犯罪組織或其成員有關聯，而要求他人為下列行為之一
者，處3年以下有期徒刑，得併科新臺幣3百萬元以下罰金：
一、出售財產、商業組織之出資或股份或放棄經營權。
二、配合辦理都市更新重建之處理程序。
三、購買商品或支付勞務報酬。
四、履行債務或接受債務協商之內容。
前項犯罪組織，不以現存者為必要。
以第5項之行為，使人行無義務之事或妨害其行使權利者，亦同
。
第5項、第7項之未遂犯罰之。
中華民國刑法第339條之4：
犯第339條詐欺罪而有下列情形之一者，處1年以上7年以下有期
徒刑，得併科1百萬元以下罰金：
一、冒用政府機關或公務員名義犯之。
二、三人以上共同犯之。
三、以廣播電視、電子通訊、網際網路或其他媒體等傳播工具，
    對公眾散布而犯之。
前項之未遂犯罰之。
洗錢防制法第14條：
有第二條各款所列洗錢行為者，處7年以下有期徒刑，併科新臺
幣5百萬元以下罰金。
前項之未遂犯罰之。
前二項情形，不得科以超過其特定犯罪所定最重本刑之刑。

附表一：
編號 告訴人/被害人 詐欺方式 匯款時間/匯款金額（新臺幣）/匯  入帳戶 提領人  提領時間/地點/提領金額（新臺幣） 證據名稱 備註 1 乙○ 108年4月14日晚上10時至108年4月15日上午9時許間，在桃園市龍潭區，遭詐欺集團成員假冒其友人柯牧青，以電話向其佯稱急用借款云云，使其陷於錯誤而受詐騙匯款新臺幣（下同）7萬元。 108年4月15日中午12時2分匯款7萬元至陳荷蕙之第一銀行恆春分行帳號00000000000號帳戶 甲○○(提領) 廖梵御(把風) 於108年4月15日 ⑴中午12時38分在新北市○○區○○街000 號（萊爾富超商三峽正圓店）提領2萬元 ⑵中午12時41分在新北市○○區○○街000 號（統一超商中園店）提領2萬元 ⑶中午12時46分至中午12時53分在新北市○○區○○街0號（萊爾富超商三峽紫微店）提領2萬9,000元 ⑴證人即同案被告廖梵御於警詢之證述(見108年度少連偵字第243號卷第9至15頁、108年度少連偵字第319號卷第11至20頁) ⑵證人即被害人乙○於警詢之證述(見108年度少連偵字第243號卷第177至179頁) ⑶萊爾富超商三峽正圓店、統一超商中園店監視器錄影翻拍照片(見108年度少連偵字第243號卷第17至18頁) ⑷內政部警政署反詐騙案件紀錄表、受理詐騙帳戶通報警示簡便格式表、金融機構聯防機制通報單、第一銀行存款存根聯(見108年度少連偵字第243號卷第175、181至185頁) ⑸陳荷蕙之第一銀行恆春分行帳戶交易明細(見原審卷一第229至233頁) ⑹被告甲○○扣案SAMSUNG 手機上國泰世華銀行自動櫃員機交易明細表照片(見原審卷二第72、79頁) 原起訴書附表一編號2 、附表三編號7所示部分。                 2 丙○○(告訴) 108年4月15日上午9時47分至同日中午12時49分許間，在高雄市苓雅區，遭詐欺集團成員假冒其友人萬先生，以電話向其佯稱急用借款云云，使其陷於錯誤而受詐騙匯款3萬元。 108年4月15日下午1時37分匯款3萬元至陳荷蕙之第一銀行恆春分行帳號00000000000號帳戶  於108年4月15日下午1時46分、下午1時47分在新北市○○區○○路0○0號（全家超商三峽同發店）分別提領 2萬元、1萬元 ⑴證人即同案被告廖梵御於警詢之證述(見108年度少連偵字第243號卷第9至15頁、108年度少連偵字第319號卷第11至20頁) ⑵證人即告訴人丙○○於警詢之證述(見108年度少連偵字第243號卷第164至165頁) ⑶內政部警政署反詐騙案件紀錄表、金融機構聯防機制通報單、受理詐騙帳戶通報警示簡便格式表、安泰銀行高雄分行帳戶存摺、郵政自動櫃員機交易明細表、LINE對話截圖(見108年度少連偵字第243號卷第166至173頁) ⑷陳荷蕙之第一銀行恆春分行帳戶交易明細(見原審卷一第229至233頁) ⑸被告扣案SAMSUNG 手機上台新銀行自動櫃員機交易明細表照片(見原審卷二第78頁) ⑹提款之監視器錄影畫面翻拍照片(見108年度少連偵字243號卷第17、62頁) 原起訴書附表一編號1 、附表三編號7所示部分。 3 戊○○(告訴) 108年4月15日晚上7時49分許，在屏東縣里港鄉，遭詐欺集團成員假冒郵局人員，以電話向其佯稱其前網路交易未取消云云，使其陷於錯誤，依指示而受詐騙匯款2萬9,985元、12萬元。 108年4月15日晚上8時19分分別匯款2萬9,985元、2萬9,985元、2萬9,985元至廖婉貽之兆豐銀行潭子分行帳號00000000000號帳戶 廖梵御(提領) 甲○○(把風) 於108年4月15日 ⑴晚上8時25分、晚上8時27分在新北市○○區○○路0段000號（統一超商佳辰店）分別提領2萬0,005元、1萬0,005元 ⑵晚上8時41分、晚上8時42分在新北市○○區○○路00號（全家超商樹林凱旋店）分別提領2萬0,005元、1萬0,005元 ⑶晚上8時48分、晚上8時49分在新北市○○區○○路000 號（全家樹林學園店）分別提領2萬0,005元、9,005元 ⑴證人即同案被告廖梵御於警詢之證述(見108年度少連偵字第243號卷第9至15頁、108年度少連偵字第319號卷第11至20頁、第23至24頁) ⑵證人即告訴人戊○○於警詢之證述(見108年度少連偵字第243號卷第231至233頁) ⑶內政部警政署反詐騙案件紀錄表、受理詐騙帳戶通報警示簡便格式表、金融機構聯防機制通報單(見108年度少連偵字第243號卷第229、234至237頁) ⑷告訴人戊○○之臺灣土地銀行屏東分行帳戶客戶往來明細查詢、里港郵局帳戶交易明細(見108年度少連偵字第243號卷第235頁) ⑸廖婉貽之兆豐銀行潭子分行帳戶交易明細(見原審卷一第239頁) ⑹提領之監視器錄影畫面翻拍照片(見108年度少連偵字第243號卷第64頁) 原起訴書附表一編號6 、附表三編號3所示部分。                 4 丁○○(告訴) 108年4月15日晚上7時45分許，在桃園市中壢區，遭詐欺集團成員假冒網路拍賣客服人員、郵局人員，以電話向其佯稱訂單操作有誤云云，使其陷於錯誤，依指示至自動櫃員機操作而受詐騙轉帳匯款共計17萬1,872元。 108年4月15日分別於晚上8時45分、晚上9時13分、晚上9時22分、晚上9時33分、晚上9時36分匯款2萬9,920元、2萬9,985元、2萬3,123元、4萬9,985元、2萬9,985元至江富裕之玉山銀行南京東路分行帳號0000000000號帳戶 廖梵御(提領) 甲○○(把風) 於108年4月15日 ⑴晚上9時12分、晚上9時13分、晚上9時14分、晚上9時14分在新北市○○區○○路00號分別提領2萬0,005元、1萬0,005元、2萬0,005元、1萬0,005元 ⑵晚上9時30分、晚上9時31分在新北市○○區○○街000 號（統一超商中園店）分別提領2萬0,005元、3005元 ⑶晚上9時40分、晚上9時41分、晚上9時42分在新北市○○區○○路00號（三峽中山郵局）分別提領2萬0,005元、2萬0,005元、2萬0,005元 ⑷晚上9時57分、晚上10時在新北市○○區○○路00號（彰化銀行三峽分行）分別提領5005元、2005元 ⑸晚上11時4分在新北市○○區○○路00號（統一超商冠綸店）提領6015元（轉帳至廖婉貽之兆豐銀行帳戶，由被告提領） ⑴證人即同案被告廖梵御於警詢之證述（見108年度少連偵字第243號卷第9至15頁、108年度少連偵字第319卷第11至20頁、第23至24頁) ⑵證人即告訴人丁○○於警詢之證述(見108年度少連偵字第243號卷第241至243頁) ⑶內政部警政署反詐騙案件紀錄表、受理詐騙帳戶通報警示簡便格式表、金融機構聯防機制通報單(見108年度少連偵字第243號卷第239、245至253頁) ⑷告訴人丁○○匯款之自動櫃員機交易明細表、台新銀行帳戶交易明細(見108年度少連偵字第243號卷第247頁、原審卷二第254至269頁) ⑸江富裕之玉山銀行南京東路分行帳戶交易明細(見原審卷一第249頁) ⑹廖婉貽之兆豐銀行潭子分行帳戶交易明細(見原審卷一第239頁) ⑺被告扣案SAMSUNG 手機上彰化銀行自動櫃員機交易明細表照片(見原審卷二第71、74、76、77頁) ⑻提領之監視器錄影畫面翻拍照片(見108年度少連偵字第243號卷第64至65頁) 原起訴書附表一編號7 、附表三編號3、4所示部分。    晚上9時40分匯款2萬0,012元至廖婉貽之兆豐銀行潭子分帳號00000000000 號帳戶 甲○○(提領) 廖梵御 (把風) 108年4月15日晚上9時56分在新北市○○區○○路000 號（統一超商綠雅店）提領2萬0,005元                                   

附表二：
編號 取簿時間 地點 貨單編號 包裹內物品 領取人 備註 1 108年4月14日下午4時28分 新北市○○區○○路0段0號統一超商仁泰門市 Z00000000000 廖婉貽之⑴臺中文心路郵局帳號00000000000000號⑵兆豐銀行潭子分行帳號00000000000號⑶中國信託銀行帳號000000000000號等帳戶存摺、提款卡 廖梵御 甲○○ 廖婉貽之兆豐銀行帳戶提款卡，其後由廖梵御、甲○○持以提領本案告訴人戊○○、丁○○被騙匯款。 2 108年4月14日下午4時54分 新北市○○區○○路000號統一超商季欣門市 Z00000000000 莊棋茹之⑴臺中銀行帳號000000000000號⑵安泰銀行沙鹿分行帳號00000000000000號等帳戶存摺、提款卡 廖梵御 甲○○  3 108年4月15日上午10時30分許 不詳 不詳 陳荷蕙之第一銀行恆春分行帳號00000000000號帳戶存摺、提款卡 廖梵御 甲○○ 陳荷蕙之第一銀行帳戶提款卡，其後由廖梵御、甲○○持以提領本案告訴人乙○、丙○○被騙匯款。 4 108年4月15日下午3時許 不詳 不詳 江富裕之玉山銀行南京東路分行帳號0000000000號帳戶存摺、提款卡 廖梵御 甲○○ 江富裕之玉山銀行帳戶提款卡，其後由廖梵御、甲○○持以提領本案告訴人丁○○被騙匯款。 5 108年4月17日下午2時21分 桃園市○○區○○路000 號統一超商南崁門市 Z00000000000 劉仲偉之元大銀行草屯分行帳號00000000000000號帳戶存摺、提款卡 廖梵御 甲○○  6 108年4月17日下午2時45分 桃園市○○區○○路000 號統一超商航竹門市 Z00000000000 方宜蓁之中國信託銀行頭份分行帳號000000000000號帳戶存摺、提款卡 廖梵御 甲○○  

附表三：
扣   押   物   品   名   稱 數量 備                      註 SAMSUNG牌行動電話（含0000000000號SIM卡1張）  1支 工作手機